【裁判字號】    97,審易,392
【裁判日期】    970409
【裁判案由】    竊盜
【裁判全文】
臺灣高雄地方法院刑事判決             97年度審易字第392號
公  訴  人  臺灣高雄地方法院檢察署檢察官
被      告  甲○○
                    現於台灣高雄監獄
上列被告因竊盜案件，經檢察官提起公訴（97年度偵字第4695號
），被告於準備程序進行中就被訴事實為有罪陳述，經告知簡式
審判程序要旨並聽取當事人之意見後，本院裁定由受命法官獨任
進行簡式審判程序，並判決如下：
    主  文
甲○○攜帶兇器，毀越安全設備，於夜間侵入住宅竊盜，累犯，
處有期徒刑捌月。扣案尼龍手套壹雙沒收。
    事  實
一、甲○○前因施用毒品案件，經本院95年度訴字第87號判決判
    處有期徒刑11月確定，於民國96年5 月28日縮刑期滿執行完
    畢。詎其猶不知悛悔，竟基於意圖為自己不法所有之犯意，
    於97年1 月30日18時30分許，戴其所有之尼龍手套1 雙，攜
    帶其所有客觀上可作為兇器使用之老虎鉗1 支，先行剪斷毀
    壞丙○○位於高雄市苓雅區○○○路577 號5 樓之3 住處鋁
    窗後、再以之擊破窗戶玻璃，繼而踰越該鋁窗侵入屋內，竊
    取丙○○所有之筆記型電腦（市價約新台幣16000 元）與
    DVD 錄放影機（市價約14000 元）各1 部得手既遂，事後乃
    將前開老虎鉗丟棄於不詳地點。嗣於97年2 月1 日13時30分
    許，甲○○在高雄市○鎮區○○街2 巷內遭警盤檢查獲，並
    扣得前開所竊筆記型電腦1 部與其所有供實施前揭犯罪所用
    之尼龍手套1 雙，進而查悉上情。
二、案經高雄市政府警察局前鎮分局報請台灣高雄地方法院檢察
    署檢察官偵查起訴。
    理  由
一、被告甲○○所犯係刑法第321 條第1 項加重竊盜既遂罪，其
    法定刑為死刑、無期徒刑、最輕本刑為3 年以上有期徒刑以
    外之罪，於準備程序進行中被告就被訴事實為有罪陳述，由
    法官告知簡式審判程序要旨並聽取其與公訴人之意見，經被
    告同意適用簡式審判程序後，本院亦認無不得或不宜改依簡
    式審判程序進行之處，爰依刑事訴訟法第273 條之1 第1 項
    、第284 條之1 規定裁定進行簡式審判程序，合先敘明。
二、上揭事實，業經證人乙○○於警詢中證述綦詳，並有現場照
    片4 幀及贓物認領保單1 紙在卷可稽，另扣得被告所有、供
    實施犯罪所用之尼龍手套1 雙可資佐證，復據被告於本院審
    理中坦承上情不諱，足徵被告之自白核與事實相符，堪予採
    信。查被告於上述時間侵入被害人住宅內行竊，乃係於夜間
    犯之；又鋁窗乃為防閑所設，具有防盜作用，自該當於刑法
    第321 條第1 項第2 款所定「其他安全設備」之要件。再者
    ，同條項第3 款之攜帶兇器加重竊盜罪，係以行為人攜帶兇
    器為其加重條件，此所謂兇器，其種類並無限制，凡客觀上
    足對人之生命、身體、安全構成威脅，具有危險性之兇器均
    屬之；且祇須行竊時攜帶此種具有危險性之兇器為已足，並
    不以攜帶之初即有行兇之意圖為必要。本件被告乃以自備老
    虎鉗將被害人住處鋁窗予以剪斷破壞並擊毀窗戶玻璃後、再
    自該窗戶侵入屋內行竊等情，有前開現場照片可參，亦為被
    告所供認無訛。是該老虎鉗雖未扣案，然審諸其既足以將鋁
    窗剪斷且用以擊毀玻璃，倘非質地相當堅硬之物，實難收其
    效，若持之攻擊人體勢將造成人身傷害，足認該老虎鉗客觀
    上應可對人之生命、身體、安全構成威脅，具有危險性，要
    屬刑法第321 條第1 項第3 款所定兇器無訛。職是，本件事
    證明確，被告犯行洵堪認定，應依法論科。
三、核被告甲○○所為，係犯刑法第321 條第1 項第1 款、第2
    款、第3 款之加重竊盜既遂罪。又被告前因施用毒品案件，
    經本院95年度訴字第87號判決判處有期徒刑11月確定，於96
    年5 月28日縮刑期滿執行完畢一節，有台灣高等法院被告前
    案記錄表1 件在卷足憑，是其前受有期徒刑執行完畢後、5
    年內故意再犯本件法定刑為有期徒刑以上之罪，應論以累犯
    並加重其刑。本院審酌被告不思以己力正當謀生，反圖不勞
    而獲，及其犯罪動機、目的與手段，且所生危害非微，並兼
    衡其品行、生活狀況、智識程度與事後尚能坦承全部犯行、
    態度良好等一切情狀，酌情量處如主文所示之刑，以資懲儆
    。此外，扣案尼龍手套1 雙乃被告所有且供實施本件犯罪所
    用之物，爰依刑法第38條第1 項第2 款規定宣告沒收，併此
    敘明。
據上論斷，應依刑事訴訟法第273 條之1 第1 項、第299 條第1
項前段，刑法第321 條第1 項第1 款、第2 款、第3 款、第47條
第1 項、第38條第1 項第2 款，判決如主文。
中    華    民    國    97    年    4     月    9     日
                  刑事第七庭  法  官 陳明呈
以上正本證明與原本無異。
如不服本判決應於收受本判決後10日內向本院提出上訴書狀，並
應敘述具體理由，如未敘述上訴理由者，應於上訴期間屆滿後20
日內補提理由書狀於本院（均須按他造當事人之人數附繕本）「
切勿逕送上級法院」。
中    華    民    國    97    年    4     月    9     日
                              書記官 林明忠
附錄本判決論罪科刑之法條：
中華民國刑法第三百二十一條
犯竊盜罪而有左列情形之一者，處六月以上、五年以下有期徒刑：
一  於夜間侵入住宅或有人居住之建築物、船艦或隱匿其內而犯之者。
二  毀越門扇、牆垣或其他安全設備而犯之者。
三  攜帶兇器而犯之者。
四  結夥三人以上而犯之者。
五  乘火災、水災或其他災害之際而犯之者。
六  在車站或埠頭而犯之者。
前項之未遂犯罰之。


司法院資訊處製作；財團法人民間司法改革基金會備份。
